# 超额亏损确认问题

提问人：manyoushijie 时间：2021-04-06 11:33:04
请教陈版：
事项描述：
母公司注销非全资子公司，少数股东持股比例为40%，该子公司超额亏损 520 万元，母公司对其债务豁免 520 万元后进行清算注销。
根据《财政部关于做好执行会计准则企业 2008 年年报工作的通知》（财会函〔 2008 〕 60 号），母公司对子公司债务豁免计入资本公积。
请问：
合并报表列报时，少数股东对该部分超额亏损是否需要承担？520*40%部分抵消时计入投资损失，还是资本公积？这部分是否影响合并利润？谢谢！

回答人：chenyiwei
母公司豁免非全资子公司的债务，相应地由此增加的权益部分由少数股东享有，这部分归属于少数股东的权益应按权益性交易原则处理，在合并报表层面体现为从资本公积转入少数股东权益。不影响合并报表层面的损益。